宣示判決筆錄
原      告  馨琳揚企管顧問有限公司


法定代理人  唐明良  
訴訟代理人  蔡馥琳  
            蘇秋慧  
被      告  李錦文  
上列當事人間111年度中小字第2620號請求給付電話費事件，於
中華民國111年8月3日上午9時20分整在臺灣臺中地方法院臺中簡
易庭宣示判決，出席職員如下：
    法      官  林筱涵
    書  記  官  洪加芳
朗讀案由。
法官朗讀主文宣示判決如下：
    主      文
被告應給付原告新臺幣伍萬玖仟貳佰壹拾參元，及自民國一一一
年七月二十四日起至清償日止，按週年利率百分之五計算之利息
。
訴訟費用新臺幣壹仟元由被告負擔。
本判決得假執行。
    事實及理由之要領
一、原告主張：被告自民國103年3月26日起陸續向訴外人亞太電
    信股份有限公司（下稱亞太公司）申請租用門號0000000000
    號行動電話使用，及向訴外人台灣大哥大股份有限公司（下
    稱台哥大公司）申請租用門號0000000000、0000000000號行
    動電話使用，嗣未依約繳納電信費，經上開公司提前終止租
    約，現尚積欠電信費新臺幣（下同）18,335元及提前終止契
    約之應付補償金40,878元，共計59,213元。而亞太公司、台
    哥大公司業已分別將上開債權轉讓予原告，原告並以起訴狀
    對被告為債權讓與之通知。為此，爰依電信服務契約及債權
    讓與之法律關係，提起本件訴訟，請求被告給付上開電信費
    及補償金，並聲明：被告應給付原告59,213元，及自起訴狀
    繕本送達翌日起至清償日止，按週年利率百分之5計算之利
    息。
二、上開原告主張之事實，業據其提出債權讓與證明書、行動電
    話服務申請書、行動電話號碼可攜服務申請書、續約同意書
    、專案同意書、行動電話/第三代行動通信業務申請書、專
    案合約同意書、電信服務費通知單、專案補償款繳款單、電
    信費帳單、專案補貼款繳款通知書、服務契約、債權讓與通
    知書、債權讓與暨強制執行（預告）通知函、掛號郵件收件
    回執、退件信函為證。被告已於相當時期受合法之通知，而
    於言詞辯論期日不到場，亦未提出準備書狀爭執，依民事訴
    訟法第436條之23準用第436條第2項適用第280條第3項、第1
    項之規定，視同自認。從而，原告依電信服務契約及債權讓
    與之法律關係，請求被告給付59,213元，及自起訴狀繕本送
    達翌日即111年7月24日（見本院卷第81頁送達證書）起至清
    償日止，按週年利率百分之5計算之利息，為有理由，應予
    准許。
三、訴訟費用負擔及假執行宣告之依據：民事訴訟法第78條、第
    436條之19第1項、第436條之20。
　
民事訴訟法第436條之24第2項：
對於本判決之上訴，非以違背法令為理由，不得為之。
如對本判決上訴，須於判決送達後20日內向本院提出上訴狀，並
須表明原判決所違背之法令及其具體內容與依訴訟資料可認為原
判決有違背法令之具體事實之上訴理由（均須按他造當事人之人
數附繕本）。
中　　華　　民　　國　　111 　年　　8 　　月　　3 　　日
                  臺灣臺中地方法院臺中簡易庭
                                  法  官  林筱涵
                                  書記官  洪加芳
以上正本證明與原本無異。
中　　華　　民　　國　　111 　年　　8 　　月　　3 　　日
                                  書記官  洪加芳